【裁判字號】    89,易,718
【裁判日期】    890717
【裁判案由】    妨害公務等
【裁判全文】
灣屏東地方法院刑事判決                          八十九年度易字第七一八號
    公  訴  人  臺灣屏東地方法院檢察署檢察官
    被      告  甲○○
右列被告因妨害公務等案件，經檢察官提起公訴（八十九年度偵字第二○四一號）本
院判決如左：
    主  文
甲○○意圖為自己不法之所有，以恐嚇使人將本人之物交付未遂，處有期徒刑肆月，
殺魚刀壹支沒收；又對於公務員依法執行職務時，施強暴，處有期徒刑肆月。應執行
有期徒刑柒月，殺魚刀壹支沒收。
    事  實
一、甲○○曾於民國（下同）八十八年八月十一日因懲治盜匪條例案件，經臺灣屏東
    地方法院檢察署以八十八年度偵字第八六號提起公訴，尚未判決確定（不構成累
    犯）。猶不思警惕，復意圖為自己不法之所有，於八十九年三月二十五日十二時
    許，以電話恐嚇與其在臺灣屏東戒治所認識之丙○○稱：「我因強盜案即將通緝
    ，今晚準備二萬元，否則將你打到住院」等語，並於同日十八時許，攜帶殺魚刀
    一支，至屏東縣長治鄉進興村下寮巷五十六號丙○○住處，續恫稱：「晚上七時
    三十分，未將二萬元給我，將以此刀對付你」，致使丙○○心生畏懼，乃向屏東
    縣警察局屏東分局崇蘭派出所員警李仲仁報案請求處理，該所巡官乙○○據報後
    ，即率同員警李仲仁、李春貴等二人前往上述地點埋伏，迨同日二十二時三十分
    許，甲○○駕駛車牌ＷＪ─七九二一號自小客車出現，乙○○及李仲仁分別駕駛
    車牌ＶＷ─六六七五號及Ｄ九─四八九六號自小客車前後包夾，並表明身分欲加
    以盤查，甲○○見狀不妙，竟駕駛自小客車前後衝撞施暴依法執行職務之吳、李
    二車，之後因其車卡住而下車逃跑，經警追趕逮捕而恐嚇取財未遂，並扣得該殺
    魚刀一支及五金工具一批。
二、案經屏東縣警察局屏東分局報請臺灣屏東地方法院檢察署檢察官偵查起訴。
    理  由
一、訊據被告甲○○矢口否認有前揭犯行，辯稱：伊是欲向丙○○借二萬元，未出言
    恐嚇，伊雖有衝撞乙○○、李仲仁他們的車，但當時不知他們是警察等語。經查
    ：右揭事實業據被害人丙○○指述歷歷，並經證人乙○○、李仲仁、李春貴於偵
    查及乙○○於審理中到庭證述其等於欲盤查被告之身分時有表明警察無誤，且有
    報告書、殺魚刀一支扣案可稽，如被告僅單純借錢，亦須被害人願意，更無由攜
    刀至被害人住所並恐嚇使被害人害怕，而於見警方欲盤查時，即前後衝撞警員乙○○、李仲仁所駕之車，冀圖逃逸等情，顯見其心虛，是其所辯不足採信，被告
    犯行堪予認定。
二、核被告所為，係犯刑法第三百四十六條第三項、第一項及第一百三十五條第一項
    等二罪。又其所犯恐嚇取財尚未得財物，僅止於未遂，依法減輕其刑。再其所犯
    上開二罪名，犯意各別，行為互殊，構成要件復不同，應予分論併罰。至其前後
    衝撞警員乙○○、李仲仁所駕之車毀損部分，為其妨害公務施暴之當然結果，不
    另論罪。茲審酌被告犯罪之動機、目的、手段、所恐嚇之金額、被害人所受之危
    害、妨害公務之損害等一切情形，爰量處如主文所示之刑，並定其應執行刑，以
    為懲儆。至扣案殺魚刀一支，據被告稱原係被告之弟殺魚時使用，但己屬被告所
    有，並供其犯罪所用，依法沒收之。另扣案五金工具一批，與本案無關，故不予
    諭知沒收。
據上論斷，應依刑事訴訟法第二百九十九條第一項前段，刑法第三百四十六條第三項
、第一項、第一百三十五條第一項、第二十六條前段、第三十八條第一項第二款、第
五十一條第五款，罰金罰鍰提高標準條例第一條前段，判決如主文。
本案經檢察官鍾和憲到庭執行職務
中      華      民      國      八十九      年      七    月    十七    日
                                      臺灣屏東地方法院刑事第一庭
                                          法  官  夏  金  郎
右正本證明與原本無異。
對於本判決如有不服應於收受送達後十日內向本院提出上訴書狀上訴於台灣高等法院
高雄分院並按他造當事人之人數附具繕本。
                                          書記官   謝博興
中      華      民      國      八十九      年      七    月    十七    日
附錄本案論罪科刑法條全文：
中華民國刑法第三百四十六條：
意圖為自己或第三人不法之所有，以恐嚇使人將本人或第三人之物交付者，處六月以
上五年以下有期徒刑，得併科一千元以下罰金。
以前項方法得財產上不法之利益，或使第三人得之者，亦同。
前二項之未遂犯罰之。
刑法第一百三十五條第一項：
對於公務員依法執行職務時，施強暴脅迫者，處三年以下有期徒刑、拘役或三百元以
下罰金。


司法院資訊處製作；財團法人民間司法改革基金會備份。
